ja: DIY用品 > 工具 > 彫刻・カービング用具: ストレートチゼル; U-ガウジ; V-ガウジ
bg-BG: Железария > Инструменти > Длета за дърворезба и издълбаване: Прави длета; U-образни длета; V-образни длета
tr: Hırdavat > Aletler > Oyma Aletleri: Düz Keskiler; U-Oyuklar; V-Oyuklar
nb: Maskinvare > Verktøy > Meisler og -dor: Rette meisler; U-dor; V-dor
vi: Phần cứng > Công cụ > Thiết bị khắc & chạm trổ: Thiết bị khắc thẳng; Thiết bị đục chữ U; Thiết bị đục chữ V
ko: 철물 > 도구 > 조각용 끌/둥근끌: 일자형 끌; U자형 둥근끌; V자형 둥근끌
da: Isenkram > Redskaber > Træskærerjern: Lige mejsler; U-mejsler; V-mejsler
it: Articoli di ferramenta > Utensili > Ceselli e scalpellini per intaglio: Scalpelli dritti; Scalpellini a U; Scalpellini a V
lt-LT: Techninė įranga > Įrankiai > Drožybos kaltai ir kirstukai: Tiesūs kaltai; U formos kirstukai; V formos kirstukai
el: Υλικά κατασκευών > Εργαλεία > Σμίλες & κοπίδια καμπύλης διατομής για σκάλισμα: Ευθείες σμίλες; Κοπίδια καμπύλης διατομής U; Κοπίδια καμπύλης διατομής V
fi: Rakentaminen > Työkalut > Taltat ja kaivertimet: Suorat taltat; U-kaivertimet; V-kaivertimet
de: Heimwerkerbedarf > Werkzeuge > Schnitzwerkzeuge & Hohlmeißel: Gerade Meißel; Hohlmeißel, U-förmig; Hohlmeißel, V-förmig
fr: Quincaillerie > Outils > Burins et gouges pour sculpture: Burins droits; Gouges en U; Gouges en V
pt-BR: Ferragens > Ferramentas > Ferramentas para entalhe: Cinzéis retos; Cinzéis em U; Cinzéis em V
ro-RO: Feronerie > Unelte > Dălți și dălți concave: Dălți drepte; Dălți în formă de U; Dălți în formă de V
zh-TW: 硬體 > 工具 > 鑿刀和圓鑿: 直式鑿刀; U 型圓鑿; V 型圓鑿
pt-PT: Equipamento > Ferramentas > Formões e cinzéis: Cinzéis retos; Formões em U; Formões em V
hr-HR: Željezarija > Alati > Dlijeta za rezbarenje: Ravna dlijeta; Dlijeta u obliku slova U; Dlijeta u obliku slova V
cs: Kutilství a řemeslo > Nářadí a nástroje > Řezbářské nástroje: Rovná dláta; Dláta s U čepelí; Dláta s V čepelí
sl-SI: Gradbena oprema > Orodja > Dleta in vdolbna dleta za rezbarjenje: Ravna dleta; Ukrivljena vdolbna dleta; Vdolbna dleta za utore
nl: Bouwmaterialen > Gereedschap > Houtsnijgereedschap: Rechte beitels; U-gutsen; V-gutsen
sv: Metallprodukter > Verktyg > Snideriverktyg: Raka stämjärn; Skålformade stämjärn; V-formade stämjärn
ru: Оборудование и технические изделия > Инструменты > Стамески: Плоские стамески; Полукруглые стамески; Угловые стамески
hu: Hardver > Szerszámok > Faragóvésők és vésők: Egyenes vésők; U-vésők; V-vésők
en: Hardware > Tools > Carving Chisels & Gouges: Straight Chisels; U-Gouges; V-Gouges
zh-CN: 五金/硬件 > 工具 > 雕刻工具: 直凿; U 形凿; V 形凿
sk-SK: Náradie > Nástroje > Rezbárske dláta: Rovné dláta; Dláta v tvare U; Dláta v tvare V
th: ฮาร์ดแวร์ > เครื่องมือ > สิ่วและสิ่วเซาะร่องสำหรับแกะสลัก: สิ่วตรง; สิ่วเซาะร่องตัว U; สิ่วเซาะร่องตัว V
es: Bricolaje > Herramientas > Cinceles y escoplos: Cinceles Rectos; Gubias en U; Gubias en V
pl: Sprzęt > Narzędzia > Narzędzia snycerskie: Dłuta proste; Dłuta o profilu U; Dłuta o profilu V